臺灣新北地方法院民事裁定
111年度事聲字第63號
異  議  人  嘉聯資產管理有限公司

法定代理人  梁家源  



相  對  人  蘇鎮浩  
            蘇裕仁  
上列當事人間聲請確定訴訟費用額事件，異議人對於本院司法事
務官中華民國111年8月15日111年度司聲字第477號裁定，提出異
議，本院裁定如下：
    主  文
異議駁回。
    理  由
一、按當事人對於司法事務官處理事件所為之終局處分，得於處
    分送達後10日之不變期間內，以書狀向司法事務官提出異議
    。但支付命令之異議仍適用第518條及第519條之規定。司法
    事務官認前項異議有理由時，應另為適當之處分；認異議為
    無理由者，應送請法院裁定之。法院認第1項之異議為有理
    由時，應為適當之裁定；認異議為無理由者，應以裁定駁回
    之。前項裁定，應敘明理由，並送達於當事人，民事訴訟法
    第240條之4定有明文。查，相對人蘇鎮浩、蘇裕仁（下分稱
    其名，合稱相對人等2人）於民國111年6月24日具狀聲請確
    定訴訟費用額，經本院司法事務官以111年8月15日111年度
    司聲字第477號裁定確認異議人應給付相對人等2人訴訟費用
    額為新臺幣（下同）5萬2,084元本息（下稱原裁定），並於
    111年8月25日送達異議人，異議人於111年8月31日具狀提出
    異議，未逾法定10日不變期間，是本件異議自屬合法。
二、異議意旨略以：伊已於111年8月6日已給付相對人等2人訴訟
    費用5萬2,084元（誤繕為5萬3,084元），相對人等2人聲請
    伊再為給付並不必要等語。
三、按法院未於訴訟費用之裁判確定其費用額者，第一審受訴訟
    法院於該裁判有執行力後，應依聲請以裁定確定之。依第一
    項確定之訴訟費用額，應於裁定送達之翌日起，加給按法定
    利率計算之利息，民事訴訟法第91條第1項、第3項定有明文
    。又按民事訴訟法第91條第1項所定之訴訟費用額程序，僅
    在審究具有訴訟費用償還請求權之一造當事人所開列之費用
    項目，及其提出支付費用之計算書等證據，是否屬於訴訟費
    用之範圍，以確定應負擔訴訟費用之他造當事人所應賠償其
    訴訟費用之數額，性質上係就訴訟費用負擔之裁判為補充性
    確定其數額之裁定程序。從而，於確定訴訟費用額之程序中
    ，他造當事人自不得提出關於訴訟費用償還請求權業已清償
    、抵銷、免除、和解或罹於時效消滅等實體法上權利消滅之
    抗辯（最高法院109年台抗字第277號裁定意旨參照）。
四、經查，相對人等2人與異議人間債務人異議之訴等事件（下
    稱系爭訴訟事件），經本院109年度訴字第2995號判決相對
    人等2人勝訴，並諭知訴訟費用由異議人負擔，有上開判決
    、確定證明書可查（見原審卷第33至35頁）。又蘇鎮浩預納
    系爭訴訟事件第一審訴訟費用5萬2,084元，有本院自行收納
    款項收據可查（見原裁定卷第7頁），且系爭訴訟事件已無
    其他由相對人等2人繳納之訴訟費用，業經本院調閱系爭訴
    訟事件卷證查核無誤。則系爭訴訟事件審理範圍內計算異議
    人應給付相對人等2人之訴訟費用為5萬2,084元。雖異議人
    主張其已於111年8月6日給付相對人等2人訴訟費用5萬2,084
    元云云，惟依前揭說明，本件確定訴訟費用額程序僅在確認
    當事人應給付之訴訟費用數額，異議人抗辯其已於111年8月
    6日清償，核屬其對相對人2人之訴訟費用債權本息清償與否
    之實體爭執，為相對人2人日後聲請強制執行時，異議人得
    否於執行程序中依其他法律程序主張救濟之問題，非本件確
    定訴訟費用額程序所得審究，則異議人此部分抗辯，自無可
    取。基上，原裁定確定異議人應給付相對人2人之訴訟費用
    額為5萬2,084元，並依民事訴訟法第91條第3項規定，加給
    自裁定送達翌日起至清償日止，按年息5％計算之利息，核無
    違誤。是異議人提出本件異議，為無理由。
五、綜上所述，原裁定確定異議人應給付相對人等2人之訴訟費
    用額為5萬2,084元，並加給自裁定送達翌日起至清償日止，
    按年息百分之5計算之利息，於法並無不合。從而，異議意
    旨指摘原裁定不當，聲明廢棄，為無理由，應予駁回。
六、據上論結，本件異議為無理由，依民事訴訟法第240條之4第
    3項後段，裁定如主文。
中　　華　　民　　國　　111 　年　　11　　月　  14　　日
                  民事第四庭  法　官  趙伯雄
以上正本證明與原本無異。　　　　　　　　　
如不服本裁定應於送達後10日內向本院提出抗告狀，並應繳納抗
告費新臺幣1,000元。
中　　華　　民　　國　　111 　年　　11　　月　　15　　日
                              書記官  陳威同